【裁判字號】    95,抗,538
【裁判日期】    951114
【裁判案由】    假扣押
【裁判全文】
臺灣高等法院臺中分院民事裁定           95年度抗字第538號
抗  告  人  乙○○
相  對  人  巨業交通股份有限公司
法定代理人  甲○○
上列當事人間假扣押事件，抗告人對於中華民國95年9月19日臺
灣臺中地方法院95年度裁全字第12441號裁定，提起抗告，本院
裁定如下：
    主  文
抗告駁回。
抗告程序費用由抗告人負擔。
    理  由
一、本件抗告主旨略以：債權人就假扣押之原因，依法有釋明之
    義務，須提出可使法院信其主張為真實之證據，必待釋明有
    所不足，而債權人陳明願供擔保或法院認為適當時，始得定
    相當之擔保，命供擔保後為假扣押，倘債權人不能釋明假扣
    押之原因存在，尚不能因債權人陳明願供擔保，即認足補釋
    明之欠缺而為假扣押。相對人於本件假扣押聲請並未就其主
    張提出可供法院信其主張為真實之證據，尚難認定相對人就
    假扣押主張已盡釋明之責，原裁定准許相對人為假扣押容有
    適用法規錯誤之違誤，爰請廢棄原裁定云云。
二、查債權人就金錢請求或得易為金錢請求之請求，欲保全強制
    執行聲請假扣押，固得就請求及假扣押之原因負釋明之責。
    如釋明有不足，而債權人陳明願供擔保或法院認為適當者，
    法院得定相當之擔保，命供擔保後為假扣押，民事訴訟法第
    522條第l項、第526條第2項定有明文。是債權人之釋明，縱
    有不足，法院仍可命供擔保後，為准予假扣押。本件債權人
    即相對人主張伊對抗告人固負有債務，惟得扣除抗告人已領
    取之強制汽車責任險新台幣（下同）1,400,000元，抗告人
    拒絕扣除並對伊聲請強制執行，伊自得就上開1,400,000元
    之債權聲請為假扣押。並提出本院94年度重上字第122號民
    事判決、台灣台中地方法院民事執行處函、囑託查封登記書
    為證。是相對人所稱顯已就假扣押之請求及原因為釋明，雖
    釋明與證明不同，只須提出之證據，使法院信其主張大概為
    真實即足，不必使法院確信其主張為真實；且縱釋明有所不
    足，亦得因債權人供擔保而補其不足。本件相對人既已為前
    述之釋明，並陳明願供擔保，以補釋明之欠缺，則原裁定依
    首開規定，命供擔保後為假扣押，並無不合。抗告人以相對
    人於本件假扣押聲請並未就其主張提出可供法院信其主張為
    真實之證據，而謂相對人未為釋明，顯混淆釋明與證明之別
    ，其抗告非有理由，應予駁回。
四、爰依民事訴訟法第495條之l、第449條第l項、第95條、第78
    條，裁定如主文。
中    華    民    國    95    年    11    月    14    日
                      民事第六庭審判長法  官  袁再興
                                      法  官  陳賢慧
                                      法  官  吳惠郁
以上正本係照原本作成。
不得再抗告。
                                      書記官  江玉萍
中    華    民    國    95    年    11    月    16    日
                                                      Ｈ


司法院資訊處製作；財團法人民間司法改革基金會備份。
